<?xml version='1.0' encoding='utf-8'?>
<verb default="flúirsigh" disambig="">
  <verbalNoun default="flúirsiú" />
  <verbalAdjective default="flúirsithe" />
  <tenseForm default="flúirsigh" tense="Past" dependency="Indep" person="Base" />
  <tenseForm default="flúirsíomar" tense="Past" dependency="Indep" person="Pl1" />
  <tenseForm default="flúirsíodar" tense="Past" dependency="Indep" person="Pl3" />
  <tenseForm default="flúirsíodh" tense="Past" dependency="Indep" person="Auto" />
  <tenseForm default="flúirsigh" tense="Past" dependency="Dep" person="Base" />
  <tenseForm default="flúirsíomar" tense="Past" dependency="Dep" person="Pl1" />
  <tenseForm default="flúirsíodar" tense="Past" dependency="Dep" person="Pl3" />
  <tenseForm default="flúirsíodh" tense="Past" dependency="Dep" person="Auto" />
  <tenseForm default="flúirsíodh" tense="PastCont" dependency="Indep" person="Base" />
  <tenseForm default="flúirsínn" tense="PastCont" dependency="Indep" person="Sg1" />
  <tenseForm default="flúirsíteá" tense="PastCont" dependency="Indep" person="Sg2" />
  <tenseForm default="flúirsímis" tense="PastCont" dependency="Indep" person="Pl1" />
  <tenseForm default="flúirsídís" tense="PastCont" dependency="Indep" person="Pl3" />
  <tenseForm default="flúirsítí" tense="PastCont" dependency="Indep" person="Auto" />
  <tenseForm default="flúirsíodh" tense="PastCont" dependency="Dep" person="Base" />
  <tenseForm default="flúirsínn" tense="PastCont" dependency="Dep" person="Sg1" />
  <tenseForm default="flúirsíteá" tense="PastCont" dependency="Dep" person="Sg2" />
  <tenseForm default="flúirsímis" tense="PastCont" dependency="Dep" person="Pl1" />
  <tenseForm default="flúirsídís" tense="PastCont" dependency="Dep" person="Pl3" />
  <tenseForm default="flúirsítí" tense="PastCont" dependency="Dep" person="Auto" />
  <tenseForm default="flúirsíonn" tense="PresCont" dependency="Indep" person="Base" />
  <tenseForm default="flúirsím" tense="PresCont" dependency="Indep" person="Sg1" />
  <tenseForm default="flúirsímid" tense="PresCont" dependency="Indep" person="Pl1" />
  <tenseForm default="flúirsítear" tense="PresCont" dependency="Indep" person="Auto" />
  <tenseForm default="flúirsíonn" tense="PresCont" dependency="Dep" person="Base" />
  <tenseForm default="flúirsím" tense="PresCont" dependency="Dep" person="Sg1" />
  <tenseForm default="flúirsímid" tense="PresCont" dependency="Dep" person="Pl1" />
  <tenseForm default="flúirsítear" tense="PresCont" dependency="Dep" person="Auto" />
  <tenseForm default="flúirseoidh" tense="Fut" dependency="Indep" person="Base" />
  <tenseForm default="flúirseoimid" tense="Fut" dependency="Indep" person="Pl1" />
  <tenseForm default="flúirseofar" tense="Fut" dependency="Indep" person="Auto" />
  <tenseForm default="flúirseoidh" tense="Fut" dependency="Dep" person="Base" />
  <tenseForm default="flúirseoimid" tense="Fut" dependency="Dep" person="Pl1" />
  <tenseForm default="flúirseofar" tense="Fut" dependency="Dep" person="Auto" />
  <tenseForm default="flúirseodh" tense="Cond" dependency="Indep" person="Base" />
  <tenseForm default="flúirseoinn" tense="Cond" dependency="Indep" person="Sg1" />
  <tenseForm default="flúirseofá" tense="Cond" dependency="Indep" person="Sg2" />
  <tenseForm default="flúirseoimis" tense="Cond" dependency="Indep" person="Pl1" />
  <tenseForm default="flúirseoidís" tense="Cond" dependency="Indep" person="Pl3" />
  <tenseForm default="flúirseofaí" tense="Cond" dependency="Indep" person="Auto" />
  <tenseForm default="flúirseodh" tense="Cond" dependency="Dep" person="Base" />
  <tenseForm default="flúirseoinn" tense="Cond" dependency="Dep" person="Sg1" />
  <tenseForm default="flúirseofá" tense="Cond" dependency="Dep" person="Sg2" />
  <tenseForm default="flúirseoimis" tense="Cond" dependency="Dep" person="Pl1" />
  <tenseForm default="flúirseoidís" tense="Cond" dependency="Dep" person="Pl3" />
  <tenseForm default="flúirseofaí" tense="Cond" dependency="Dep" person="Auto" />
  <moodForm default="flúirsíodh" mood="Imper" person="Base" />
  <moodForm default="flúirsím" mood="Imper" person="Sg1" />
  <moodForm default="flúirsigh" mood="Imper" person="Sg2" />
  <moodForm default="flúirsímis" mood="Imper" person="Pl1" />
  <moodForm default="flúirsígí" mood="Imper" person="Pl2" />
  <moodForm default="flúirsídís" mood="Imper" person="Pl3" />
  <moodForm default="flúirsítear" mood="Imper" person="Auto" />
  <moodForm default="flúirsí" mood="Subj" person="Base" />
  <moodForm default="flúirsímid" mood="Subj" person="Pl1" />
  <moodForm default="flúirsítear" mood="Subj" person="Auto" />
</verb>
